臺灣新北地方法院刑事判決
111年度易字第222號
聲  請  人  臺灣新北地方檢察署檢察官
被      告  劉明鴻



上列被告因詐欺案件，經檢察官聲請以簡易判決處刑（111年度
偵字第1993號、111年度偵緝字第123、349、350、351、352、35
3、558號；本院原受理案號：111年度簡字第1071號），本院認
不宜以簡易判決處刑，改依通常程序審理判決如下：
    主  文
本件公訴不受理。
    理  由
一、本件聲請簡易判決處刑書意旨如下：劉明鴻均依一般社會生
    活之通常經驗，能預見提供金融帳戶予不相識之人，可能幫
    助不相識之人以該帳戶掩飾或隱匿犯罪所得財物，致使被害
    人及警方追查無門，竟仍不違其本意，基於幫助詐欺不確定
    犯意，於民國110年3月，在新北市三重區內某汽車旅館內，
    將其申辦之中國信託銀行000-000000000000金融帳戶及存簿
    、提款卡、密碼交與真實姓名年籍不詳之某詐欺集團成員，
    幫助該成員所屬之詐騙集團遂行詐欺犯行。嗣該詐騙集團於
    取得本案帳戶後，其成員遂意圖為自己不法之所有，以LINE
    帳號「薇欣XIN」向潘韋君詐稱：可利用「MET投資」參與投
    資以獲利，但須先按指示匯款後方能參加云云、潘韋君依指
    示於110年3月22日15時44分許，匯款新臺幣（下同）45萬元
    進入前開帳戶而詐得前開款項，且隨即遭詐欺集團成員提領
    一空等情。
二、按已經提起公訴或自訴之案件，在同一法院重行起訴者，應
    諭知不受理之判決，並得不經言詞辯論為之，刑事訴訟法第
    303條第2款、第307條分別定有明文。所謂「同一案件」，
    乃指前後案件之被告及犯罪事實俱相同者而言，既經合法提
    起公訴或自訴發生訴訟繫屬，即成為法院審判之對象，而須
    依刑事訴訟程序，以裁判確定其具體刑罰權之有無及範圍，
    自不容許重複起訴，檢察官就同一事實無論其為先後兩次起
    訴或在一個起訴書內重複追訴，法院均應依刑事訴訟法第30
    3條第2款就重行起訴之同一事實部分諭知不受理之判決，以
    免法院對僅有同一刑罰權之案件，先後為重複之裁判，或更
    使被告遭受二重處罰之危險，此為刑事訴訟法上「一事不再
    理原則」。又所稱「同一案件」包含事實上及法律上同一案
    件，舉凡自然行為事實相同、基本社會事實相同（例如加重
    結果犯、加重條件犯等）、實質上一罪（例如吸收犯、接續
    犯、集合犯、結合犯等）、裁判上一罪（例如想像競合犯等
    ）之案件均屬之。
三、經查：
㈠、本件被告依其等成年人之社會經驗及智識程度，應知金融機
    構存摺帳戶為個人信用之表徵而屬個人理財之重要工具，一
    般人皆可輕易至金融機構開立存款帳戶及申請金融卡，更可
    預見若將自己所有之金融帳戶資料提供他人使用，有供詐騙
    集團成員用於收受被害人匯款之可能，且參與提領或看管提
    供帳戶之人，亦為共同犯詐欺、洗錢等罪，由被告提供其所
    申辦之中國信託商業銀行帳號000-000000000000號帳戶（下
    稱中信銀行帳戶）之帳號、密碼、網路銀行帳號及密碼予詐
    欺集團成員使用，並由該詐騙集團成員柯佳業、任睿麟等人
    （均經追加起訴）提領被害人匯入前開中信銀行帳戶之款項
    ，另由被告於110年4月6日起，負責看管其他提供金融帳戶
    之人，以確保其他人頭帳戶可供詐騙集團使用，而涉嫌三人
    以上共同詐欺取財之犯罪事實，業經臺灣新北地方檢察署檢
    察官於111年1月20日，以110年度偵字第47298、46125、461
    24、46122、46121、46120、45019、44778、42518、35536
    、32054號追加起訴至本院，並由本院111年度金訴字第148
    號案件審理中，此有臺灣高等法院被告前案紀錄表及上開追
    加起訴書附卷可佐，並經本院調閱上開案件卷宗核閱屬實。
㈡、是本案被告涉嫌提供上開帳戶幫助詐欺取財之事實，核與上
    開追加起訴書所載被告所提供帳戶之帳號及提供之時間、方
    式亦相同，顯見被告係以同一交付相同帳戶之行為，使詐騙
    集團成員得以遂行多次詐欺取財犯行，被害人雖有不同，然
    本件被告經聲請簡易判決處刑之犯罪事實僅有提供上開帳戶
    之行為，並未敘及被告有擔任看管其他提供金融帳戶之人或
    其他涉及共同詐欺取財之犯行，是本案之犯罪事實，與上開
    追加起訴書就提供相同帳戶行為之部分，應屬一行為觸犯數
    罪名之想像競合犯，為裁判上一罪之同一案件，則檢察官就
    被告提供同一帳戶之犯行，復向本院聲請簡易判決處刑，並
    於111年3月15日繫屬於本院，此有臺灣新北地方檢察署111
    年3月15日新北檢錫雨111偵1993字第1119027607號函上之本
    院收狀戳可憑，是本案係就已提起公訴（追加起訴）之案件
    重行起訴，參照上開說明，爰不經言詞辯論，逕就本案為不
    受理之判決。
據上論斷，應依刑事訴訟法第452條、第303條第2款、第307條，
判決如主文。
中　　華　　民　　國　　111 　年　　4 　　月　　11　　日
                  刑事第二十六庭審判長法  官  徐蘭萍
                                      法  官  黎錦福
                                      法  官  朱學瑛 
上列正本證明與原本無異。
如不服本判決，應於判決送達後20日內敘明上訴理由，「向本院
」提出上訴狀（均須按他造當事人之人數附繕本），上訴於臺灣
高等法院。其未敘述上訴理由者，應於上訴期間屆滿後20日內向
本院補提理由書「切勿逕送上級法院」。
                                      書記官  劉育全
中　　華　　民　　國　　111 　年　　4 　　月　　11　　日